臺灣嘉義地方法院民事簡易判決
110年度朴簡字第167號
原      告  黃招概  
訴訟代理人  黃一清  
被      告  蘇仁志  
訴訟代理人  鄭光遠  
上列當事人間請求損害賠償事件，本院於民國110年10月13日言
詞辯論終結，判決如下：
    主  文
原告之訴駁回。
訴訟費用由原告負擔。
    事實及理由
一、原告主張：
㈠、被告於民國109年7月21日17時28分許，駕駛車牌號碼000-000
    0號自用小客車（下稱被告車輛），沿嘉義縣六腳鄉蘇厝村
    台19線公路內側車道由北往南行駛，行經該公路71公里處閃
    光號誌路口（下稱本件路口）時，未於該路段50公里之時速
    限制內行駛，反超速以平均時速約56至60公里快速通過，適
    原告騎乘車牌號碼000-000號普通重型機車，沿上開台19線
    公路同向駛至本件路口而偏入內側車道內，致兩車發生碰撞
    （下稱本件事故），原告人車倒地，受有外傷性腦出血、左
    側鎖肩峰關節脫位、因腦出血致交通性水腦症等傷害（下稱
    本件傷害）。被告行經本件路口，未依規定於閃光黃燈號誌
    路口減速慢行，反而超速行駛，致閃避不及而生本件事故，
    致原告受有本件傷害，如被告未超速行駛，原告之損害不會
    如此大。準此，本件事故發生肇因於被告未遵守交通規則之
    過失行為，且其過失行為與原告之受傷間顯有相當因果關係
    ，被告至少應負擔50%之過失責任。
㈡、原告因本件事故受有機車毀損報廢新台幣（下同）16,800元
    、醫療費用173,400元、增加生活所需費用968元、看護費用
    206,000元、不能工作之損失71,400元、精神慰撫金300,000
    元等損害，合計768,568元，被告至少應負擔50%之過失責任
    ，即384,284元（768,568×1/2＝384,284），再扣除原告已領
    得之強制汽車責任保險理賠88,747元後，原告得請求被告賠
    償295,537元（384,284－88,747＝295,537）。
㈢、綜上，爰依民法第184條第1項前段、第193條第1項、第195條
    第1項規定提起本訴，並聲明：被告應給付原告295,537元，
    及自起訴狀繕本送達之翌日起至清償日止，按週年利率百分
    之5計算之利息；原告願供擔保，請准宣告假執行。
二、被告則辯以：被告就本件事故之發生並無反應時間可以防免
    ，被告並無肇事責任，不同意原告之請求等語，並聲明：原
    告之訴駁回。
三、法院之判斷：
㈠、按因故意或過失，不法侵害他人之權利者，負損害賠償責任
    ，民法第184條第1項前段定有明文。次按當事人主張有利於
    己之事實者，就其事實有舉證之責任，民事訴訟法第277條
    前段亦有明定。申言之，侵權行為所發生之損害賠償請求權
    ，應具備加害行為、侵害權利、行為不法、致生損害、相當
    因果關係、行為人具責任能力及行為人有故意或過失等成立
    要件，若任一要件有所欠缺，即無侵權行為責任之可言，且
    原告應就上開要件負舉證責任。另按汽車行駛至交岔路口時
    ，轉彎車應讓直行車先行，道路交通安全規則第102條第1項
    第7款定有明文。
㈡、本件事故發生之經過，經本院當庭勘驗監視器畫面，勘驗結
    果為：
　　「影片自畫面顯示時間109年7月21日17：25：35開始，路口
    號誌為閃光黃燈，原告機車沿台19線外側車道由北往南行駛
    ，速度緩慢，同向有兩台機車在其後方；17：25：37時該二
    台機車分別自原告機車左右兩側超越原告機車；17：25：52
    時，原告機車已行駛靠近路口，被告車輛沿台19線內側車道
    由北往南行駛，出現於畫面中；17：25：55時，原告機車車
    頭開始由外側車道往內側車道移動，此時被告車輛逐漸靠近
    路口；17：25：56時，原告機車左轉，被告車輛已靠近路口
    ；17：25：58時，兩車於路口斑馬線位置發生碰撞；17：25
    ：59時，原告人車倒地；17：26：00時，原告機車倒地後往
    左側滑行。」等情，有本院110年10月13日勘驗筆錄可稽（
    本院卷第87頁），可知自原告機車左轉至與被告車輛發生碰
    撞時，僅約2秒。而自原告機車左轉至與被告車輛發生碰撞
    時，推估距離約22至24公尺，亦有交通部公路總局車輛行車
    事故鑑定覆議會110年4月30日0000000案覆議意見書可參（
    本院卷第20頁），原告對此亦無意見（本院卷第85頁）。是
    上情均堪認定。
㈢、查被告於本件路口見原告機車冒然左轉，至兩車發生碰撞僅
    約2秒、距離約22至24公尺，縱被告未超速，對於原告突發
    不可知之違規行為，亦無充分反應時間採取煞車或閃避等安
    全措施，仍無法避免本件事故之發生，足認本件事故之發生
    乃因原告違規左轉之行為所致。另倘原告並未有前揭違規行
    為，被告雖超速行駛，本件事故即不必然發生，足認被告之
    違規超速行為，與本件事故之發生無相當因果關係存在。至
    於原告主張本件若被告未超速，原告所受之損害程度較小，
    故被告仍應就超速行為負責云云，惟本件被告超速行為與本
    件事故之發生無相當因果關係，原告此部分之主張，即不足
    採，併予敘明。
㈣、本件原告請求被告負侵權行為損害賠償責任，惟原告並未舉
    證證明被告超速與本件事故之發生有相當因果關係存在，已
    如前述，則原告請求被告負侵權行為損害賠償責任，即屬無
    據，不應准許。從而，原告依侵權行為損害賠償之法律關係
    ，請求被告給付295,537元，為無理由，應予駁回。
四、本件事證已臻明確，兩造其餘之主張、陳述及所提證據暨攻
    擊防禦方法，經本院審酌後，認與本件判決結果無影響，爰
    不一一贅述。又本件雖原告陳明願供擔保請准宣告假執行，
    然應僅為促請法院注意之性質，爰不另為准駁之諭知，併此
    敘明。
五、訴訟費用負擔之依據：民事訴訟法第78條。
中　　華　　民　　國　　110 　年　　10　　月　　27　　日
                        臺灣嘉義地方法院朴子簡易庭
                                  法　官　陳美利
以上正本係照原本作成。
如對本判決上訴，須於判決送達後20日內向本庭（嘉義市文化路
308之1號）提出上訴狀（均須按他造當事人之人數附繕本）。如
委任律師提起上訴者，應一併繳納上訴審裁判費。
中　　華　　民　　國　　110 　年　　10　　月　　27　　日
                                  書記官  林金福